臺灣宜蘭地方法院刑事判決　　　　　　　　96年度訴字第29號
公　訴　人　臺灣宜蘭地方法院檢察署檢察官
被　　　告　乙○○
指定辯護人　本院公設辯護人甲○○
上列被告因違反槍砲彈藥刀械管制條例案件，經檢察官提起公訴
（95年度偵字第4225號），本院判決如下：
    主  文
乙○○未經許可，持有其他可發射子彈具有殺傷力之槍枝，累犯
，處有期徒刑參年貳月，併科罰金新臺幣壹拾萬元，罰金如易服
勞役，以新臺幣壹仟元折算壹日，扣案如附表一所示之物均沒收
；又未經許可，持有空氣槍，累犯，處有期徒刑參年壹月，併科
罰金新臺幣壹拾萬元，罰金如易服勞役，以新臺幣壹仟元折算壹
日，扣案如附表二所示之物均沒收。應執行有期徒刑伍年捌月，
併科罰金新臺幣壹拾陸萬元，罰金如易服勞役，以新臺幣壹仟元
折算壹日，扣案如附表一、附表二所示之物均沒收。
    事  實
一、乙○○前因施用毒品案件，經本院92年易字第225 號判決判
    處有期徒刑1年確定，甫於民國93年12月31 日縮刑期滿執行
    完畢，猶不知悔改，未經許可，於95年11月15日下午2 時許
    ，在其位於宜蘭縣蘇澳鎮○○路26號之住處，收受姓名、年
    籍不詳，綽號「號呆」之成年男子所交付具殺傷力之改造手
    槍1支（含彈匣1個）、具殺傷力之改造子彈8 顆及不具殺傷
    力之改造子彈1顆而持有之；復另行起意，於95年11月15 日
    晚間8時許，在其上開住處，以新臺幣8,000之價格，向姓名
    、年籍不詳，綽號「阿弟仔」之成年男子購買具殺傷力之空
    氣長槍1支、鋼珠1瓶、狙擊鏡2 組及小型二氧化碳高壓鋼瓶
    15瓶而持有之，嗣於95年11月16日中午12時40分許，為警持
    搜索票在其上開住處搜索查獲，並扣得具殺傷力之改造手槍
    1支、空氣長槍1支、改造子彈8顆、不具殺傷力之改造子彈1
    顆及乙○○所有，供持有空氣長槍所用之鋼珠1瓶、狙擊鏡2
    組及小型二氧化碳高壓鋼瓶15瓶。
二、案經宜蘭縣警察局蘇澳分局報請臺灣宜蘭地方法院檢察署檢
    察官偵查起訴。
    理  由
一、上開犯罪事實業據被告乙○○坦承不諱，核與證人即警員黃
    賢能、林俊宏所述情節大致相符，復有扣案改造手槍1 支、
    空氣長槍1支、改造子彈9顆、鋼珠1瓶、狙擊鏡2組及小型二
    氧化碳高壓鋼瓶15瓶可資佐證。扣得之槍枝及子彈經送內政
    部警政署刑事警察局鑑定結果，認送鑑槍枝2把，其中1把（
    槍枝管制編號：0000000000 號）係仿BERETTA廠84型半自動
    手槍製造，換裝土造金屬槍管改造而成之改造手槍，機械性
    能良好，可擊發適用之子彈，具殺傷力，餘1 把（槍枝管制
    編號：0000000000號）係以小型二氧化碳高壓鋼瓶內氣體為
    發射動力之空氣長槍，機械性能良好，經填裝直經約 8mm、
    重量約2.1g之鋼珠試射多次，測得鋼珠速度均為118公尺/秒
    ，計算其動能為14.62 焦耳，單位面積動能為29.09焦耳/平
    方公分；送鑑子彈9顆，其中1顆土造金屬彈頭與土造金屬彈
    殼組合而成，不具火藥，非為完整之子彈，不具殺傷力，餘
    8顆均係口徑9mm 制式空包彈加裝直徑9.3mm之金屬彈頭而成
    之改造子彈，經試射3 顆，可擊發，認均具殺傷力，有該局
    95年12月18日刑鑑字第09501764342號槍彈鑑定書1份在卷可
    稽，依該鑑定書所述有關殺傷力之數據，彈丸單位面積動能
    達20 焦耳/平方公分即足以穿入人體皮膚層，是上開空氣長
    槍所擊發鋼珠之單位面積動能達29.09焦耳/平方公分，足以
    穿入人體皮膚層，造成人體之傷害，亦具有殺傷力，是被告
    上開自白與事實相符，犯行堪予認定。
二、核被告所為係犯槍砲彈藥刀械管制條例第8條第4項未經許可
    持有空氣槍罪、未經許可持有可發射子彈具有殺傷力之槍枝
    罪及同條例第12條第4項未經許可持有子彈罪。其1行為同時
    觸犯槍砲彈藥刀械管制條例第8條第4項之未經許可持有可發
    射子彈具有殺傷力之槍枝罪及同條例第12條第4 項之未經許
    可持有子彈罪，為想像競合犯，應從較重之未經許可持有可
    發射子彈具有殺傷力之槍枝罪處斷。被告先後於相異時間，
    基於不同原因，自不同人處分別取得空氣槍及可發射子彈具
    有殺傷力之槍枝，犯意個別，行為亦殊，應予分論併罰。被
    告前因施用毒品案件，經本院92年易字第225 號判決判處有
    期徒刑1年確定，甫於民國93年12月31 日縮刑期滿執行完畢
    ，有臺灣高等法院被告前案紀錄表在卷可參，其於徒刑執行
    完畢後5 年內故意再犯本件有期徒刑以上之罪，為累犯，應
    加重其刑。又槍砲彈藥刀械管制條例第18條第4 項之文義既
    謂：「並」供述全部槍砲、彈藥、刀械之來源「及」「去向
    」，自係指已將槍械、彈藥移轉與他人持有之情形而言，不
    包括仍為自己持有之情形在內，此觀同條第1 項後段係指已
    移轉他人持有之情形始有「去向」自明，最高法院96年度台
    上字第3175 號、第2315號、93年度台上字第596號、第4223
    號、90年度台上字第3561號著有判決可資參照，是縱被告供
    出扣案槍、彈係來自綽號「號呆」之成年男子無訛，亦與槍
    砲彈藥刀械管制條例第18條第4 項之規定不符。爰審酌被告
    犯後坦認犯行，態度良好，並配合警方查辦綽號「號呆」之
    持槍犯行，因而查獲綽號「號呆」之蒿德明持有槍、彈之犯
    行，有本院95 年度聲搜字第303號及96年度訴字第30號卷可
    資參照，惟其持有槍枝、子彈之數量不少，對社會治安及公
    眾安全之危害甚劇，並審酌所持槍枝殺傷力之程度、國中畢
    業之智識等情狀，分別量處如主文所示之刑，及就所處罰金
    部分，諭知易服勞役之折算標準，併定其應執行之刑，及罰
    金部分諭知易服勞役之折算標準。扣案如附表一所示具殺傷
    力之改造手槍1 支（含彈匣1個）及改造子彈5顆均為違禁物
    ，應依刑法第38條第1項第1款之規定宣告沒收；經試射之改
    造子彈3 顆，其彈藥部分因擊發而燃燒殆盡，其餘部分亦裂
    解為彈頭及彈殼，不具殺傷力，非屬違禁物，無庸宣告沒收
    。扣案如附表二所示具殺傷力之空氣長槍1 支亦屬違禁物，
    應依刑法第38條第1項第1 款之規定宣告沒收；扣案之鋼珠1
    瓶、狙擊鏡2組及小型二氧化碳高壓鋼瓶15 瓶係被告所有，
    供持有空氣長槍所用之配備，業據被告坦認在卷，爰依刑法
    第38條第1項第2款宣告沒收之。
據上論斷，應依刑事訴訟法第299條第1項前段，槍砲彈藥刀械管
制條例第8條第4項、第12條第4項，刑法第11條前段、第42 條第
3項、第55條、第47條第1項、第51條第5款、第7款、第38 條第1
項第1款、第2款，判決如主文。
本案經檢察官吳廣莉到庭執行職務。
中　　華　　民　　國　　96　　年　　7 　　月　　20　　日
                  刑事第二庭審判長法  官  黃永勝
                                  法  官  鄭貽馨
                                  法  官  楊坤樵
以上正本證明與原本無異。
如不服本判決應於收受本判決後10日內向本院提出上訴書狀，並
應敘述具體理由。若未敘述理由者，應於上訴期間屆滿後20日內
向本院補提理由書狀(均須按他造當事人之人數附繕本)。
                                  書記官  謝佩欣
中　　華　　民　　國　　96　　年　　7 　　月　　23　　日
附錄本案論罪科刑法條全文：
槍砲彈藥刀械管制條例第8條第4項
未經許可，持有、寄藏或意圖販賣而陳列第 1 項所列槍枝者，處
 3年以上10年以下有期徒刑，併科新臺幣700萬元以下罰金。
槍砲彈藥刀械管制條例第12條第4項
未經許可，持有、寄藏或意圖販賣而陳列子彈者，處5年以下有
期徒刑，併科新台幣300萬元以下罰金。
附表一：改造手槍1支（槍枝管制編號：0000000000號，含彈匣1
        個）、改造子彈5顆。
附表二：空氣長槍1支（槍枝管制編號：0000000000號）、鋼珠1
        瓶、狙擊鏡2組及小型二氧化碳高壓鋼瓶15瓶。
